臺灣高等法院民事裁定
110年度再易字第15號
再審原告    潘正芬  

上列再審原告與再審被告旭耀資產管理有限公司等間分配表異議
之訴事件，再審原告對於中華民國109年12月16日本院109年度上
易字第478號確定判決，提起再審之訴，本院裁定如下：
    主  文
再審原告應於收受本裁定之日起伍日內，補繳再審之訴裁判費用
新臺幣肆萬參仟貳佰貳拾捌元，逾期未繳納，即駁回其再審之訴
。
    理  由
一、按提起民事再審之訴，應依民事訴訟法第77條之17規定，繳
    納裁判費，此乃再審之訴必須具備之合法要件。又再審之訴
    不合法者，法院應以裁定駁回之，同法第502條第1項、第50
    5條分別定有明文。
二、經查，兩造均為臺灣臺北地方法院105年度司執更一字第22
    號清償債務強制執行事件(下稱系爭執行事件)債權人，系爭
    執行事件於民國107年5月11日製作分配表(下稱系爭分配表)
    。再審被告旭耀資產管理有限公司、元鈺投資顧問股份有限
    公司(下合稱再審被告)訴請剔除再審原告就系爭分配表第10
    次序所示債權於95年9月12日以前之利息及全部違約金，經
    本院以109年度上易字第478號判決(下稱原確定判決)系爭分
    配表第10次序所示債權於94年9月29日以前之利息剔除，不
    得列入分配確定在案。則再審原告對原確定判決提起再審之
    訴，訴訟標的價額為新臺幣(下同)280萬4044元(詳如附表一
    、二所示)，應徵再審裁判費4萬3228元，未據繳納。依前揭
    說明，再審原告應於收受本裁定正本5日內向本院如數繳納
    ，逾期未據補正者，即以再審之聲請不合法，以裁定駁回之
    。
三、爰裁定如主文。　
中　　華　　民　　國　　110 　年　　3 　　月　　16　　日
                  民事第二十五庭
                      審判長法  官  謝碧莉
                            法  官  林晏如
                            法  官  陳月雯
附表一
編號 項目 金額(以新臺幣為單位，元以下四捨五入) 1 依系爭分配表第10次序，再審原告得受償之利息金額 10,500,000元 2 依原確定判決剔除94年9月29日以前之利息 1.債權本金800萬部分：7,577,951元(計算式詳如附表二所示) 2.債權本金900萬部分：8,854,079元(計算式詳如附表二所示) 3.小計：16,432,030元(計算式：7,577,951+8,854,079=16,432,030元) 3 上開剔除利息，依受償比例計算之可得受償金額 2,804,044元 (計算式：16,432,030元x17.0645%=2,804,044元) 
附表二
編號 債權本金 起始日 終止日 給付基數(以分數表示，單位為年) 年息 給付金額 1 8,000,000 85/01/30 94/09/29 (9+243/365) 9.8% 7,577,950.68 2 9,000,000 84/12/16 94/09/29 (9+16/366+272/365) 10.05% 8,854,079.34 利息小計金額：16,432,030元(元以下四捨五入)       
正本係照原本作成。
不得抗告。
中　　華　　民　　國　　110 　年　　3 　　月　　16　　日

   　　　　　　　　　　　　 書記官  侯雅文